台灣高等法院高雄分院民事判決　　　92年度上字第265號
　　上　訴　人　大樂股份有限公司
　　法定代理人　乙○○
　　訴訟代理人　侯重信律師
　　上　訴　人　通達企業股份有限公司
　　法定代理人　丙○○
　　上　訴　人　丁○○○○○○.
　　被上 訴 人　甲○○
　　訴訟代理人　史乃文律師
　　　　　　　　楊翰濤律師
上列當事人間因損害賠償事件，對於臺灣高雄地方法院民國88年
度訴字第8 號第一審判決提起上訴，本院於94年7 月7 日辯論終
結，茲判決如下：
    主   文
原判決關於命上訴人連帶給付被上訴人超過新台幣柒拾萬柒仟玖
佰陸拾參元，及其中新台幣陸拾萬自民國八十八年一月二十一日
起，其中新台幣壹拾萬柒仟玖佰陸拾參元自民國九十二年五月二
日起，均至清償日止，按年息百分之五計算之利息部分，暨該部
分假執行之宣告暨除確定部分外之訴訟費用之裁判均廢棄。
上開廢棄部分，被上訴人在第一審之訴及假執行之聲請均駁回。
其餘上訴駁回。
第一審（除確定部分外）及第二審訴訟費用，由上訴人連帶負擔
三分之一，餘由被上訴人負擔。
    事實及理由
一、按共同訴訟中一人之行為有利於共同訴訟人者，其效力及於
    全體，民事訴訟法第56條第1 項第1 款定有明文。所謂共同
    訴訟中一人之行為有利於共同訴訟人者，即該共同訴訟中一
    人提出之抗辯，就形式上觀察，係非基於其個人關係而為，
    足認其行為係有利益於共同訴訟人而言。查被上訴人請求上
    訴人連帶給付被上訴人損害賠償，原審為被上訴人部分勝訴
    之判決，上訴人大樂股份有限公司（下簡稱大樂公司）以「
    被上訴人所購買之保溫桶並無製造上之瑕疵，係被上訴人使
    用不當而造成本件事故」之非基於其個人關係之抗辯提起上
    訴，上訴人通達企業股份有限公司（下簡稱通達公司）亦提
    起上訴，依上開規定，應視其上訴為共同訴訟人全體所為，
    其上訴效力及於未提起上訴之丁○○○○○○○○（下簡稱
    蔡忠明），爰併列蔡忠明為上訴人。
二、上訴人通達公司及蔡忠明均經合法通知，無正當理由未於言
    詞辯論期日到庭，爰依被上訴人之聲請，由其一造辯論而為
    判決。
三、被上訴人主張：被上訴人於民國87年6月26日到上訴人大樂
    股份有限公司所屬之光華分公司（下簡稱大樂公司）購買同
    一樣式，外觀分別為紅色及黃色之「不銹鋼保溫桶」（系爭
    保溫桶）各1 只，每只售價新台幣 (下同)599 元 。被上訴
    人於87年7 月20日上午9 時10分，在高雄市○○區○○路11
    之2 號被上訴人父母所經營之冷熱食店內，將浸泡紅茶之熱
    水倒入該上揭紅色保溫桶中，並旋緊保溫桶的上蓋後，以雙
    手提起保溫桶手把，將保溫桶上提，欲放在櫃檯上時，保溫
    桶其中一邊之把手竟脫落，桶內蒸氣衝開上蓋，致保溫桶內
    熱茶溢出，從被上訴人之胸部淋至下肢，被上訴人因而受有
    軀幹、左上肢、雙下肢等處2 至3 度燙傷，燙傷部分共占體
    表面積百分之22，至今仍留有傷痕。系爭保溫桶係上訴人蔡
    忠明製造，上訴人通達公司向上訴人蔡忠明進貨後，再賣予
    上訴人大樂公司，上訴人蔡忠明為從事製造商品之企業經營
    者，上訴人通達公司、大樂公司為從事經銷之企業經營者，
    因系爭保溫桶內裝熱水時，把手、上蓋脫落之瑕疵，且上訴
    人未於商品之明顯處為警告標示及記載緊急處理危險之方法
    ，依消費者保護法第7 條第3 項、第8 條第1 項及民法第
    184 條侵權行為損害賠償之規定，上訴人就被上訴人之損害
    ，應負連帶損賠償責任。被上訴人共支出醫藥費用178563元
    ，又被上訴人原有工作，因上揭傷害自87年7 月20日起住院
    至同年12月31日止共165 日，及自88年3 月間至5 月間陸續
    前往醫院治療每次以半日計共8 日，合計173 日無法工作，
    依基本工資為每月15840 元計算，被上訴人因傷無法工作所
    受損害為91344 元。被上訴人受傷面積占體表百分之22，疤
    痕難消，精神上確受有痛苦，乃請求180 萬元精神慰撫金，
    爰請求命上訴人應連帶給付被上訴人0000000 元，及自起訴
    狀繕本送達翌日起至清償日止法定遲延利息之判決（原審判
    決上訴人應連帶給付被上訴人超過0000000 元及其中000000
    0 元自88年1 月21日起，其中269907元自92年5 月2 日起，
    均至清償日止，按年息百分之5 計算之利息，駁回被上訴人
    其餘之請求，未據被上訴人聲明不服）並於本院聲明：上訴
    駁回。
四、上訴人大樂公司抗辯：系爭保溫桶之設計及製造並無安全上
　　之瑕疵。本件事故發生係因被上訴人欲將裝滿熱茶之系爭保
  　溫桶置於高過被上訴人肩膀之攤位上，未依正常方式使用，
    使力不均，又未鎖緊桶蓋致系爭保溫桶傾倒，致遭熱水燙傷
    。且縱令系爭保溫桶傾斜係系爭保溫桶把手塞頭遇熱脫出所
    致，被上訴人於提舉系爭保溫桶上架時，並未鎖緊桶蓋，致
    系爭保溫桶傾斜，被上訴人對於本件損害之發生或擴大，亦
    與有過失。又被上訴人請求之精神上慰藉金過高等語置辯。
    並於本院聲明：（一）原判決關於上訴人大樂公司敗訴部分
    廢棄。（二）右廢棄部分，被上訴人在第一審之訴及假執行
    之聲請均駁回。
五、上訴人通達公司未於言詞辯論期日到庭，據其於原審到庭之
    抗辯及提出之書狀如下：上訴人通達公司確係經銷系爭保溫
    桶，惟被上訴人使用系爭保溫桶不當，並未栓緊蓋子及以雙
    手提保溫筒，致發生本件事故，且系爭保溫桶包裝盒上應印
    有使用說明，本件損害之發生，並非全係製造商之過失。又
    被上訴人提出之醫藥費並非全屬必要，其減少勞動能力損失
    及精神慰撫金之請求過高等語。並於本院聲明：（一）原判
    決關於上訴人通達公司敗訴部分廢棄。（二）右廢棄部分被
    上訴人在第一審之訴及假執行之聲請均駁回。
六、上訴人蔡忠明部分未於言詞辯論期日到庭，據其於原審到庭
    之抗辯如下：系爭保溫桶之設計及製造並無瑕疵，系爭保溫
    桶的蓋子有溝槽，要旋轉才算蓋好，本件事故發生是被上訴
    人使用系爭保溫桶不當所致等語。
七、上訴人大樂公司與被上訴人之不爭執事項：
 1、被上訴人於87年6 月26日在上訴人大樂公司購買系爭保溫桶
　　，為消費者保護法上所稱之消費者，上訴人蔡忠明係系爭保
    溫桶之製造商，為同法所稱之「從事製造商品之企業經營者
    」，上訴人通達公司向上訴人蔡忠明購入系爭保溫桶後，經
    銷予上訴人大樂公司，上訴人通達公司及大樂公司為同法所
    稱之「從事經銷之企業經營者」。
 2、被上訴人於87年7 月20日上午9 時10分，在高雄市○○區○
　　○路11之2 號泡末紅茶店內，將鍋內水煮滾後加入紅茶包泡
  　紅茶，再將紅茶倒入系爭保溫桶內，用雙手提保溫桶至胸部
    高度之架上，紅茶溢出，從被上訴人之胸部淋到身體，致被
    上訴人軀幹、左上肢、雙下肢受有2 至3 度燙傷，占體表面
    積百分之22之傷害，87年8 月4 日進行擴創手術，8 月20日
    出院，目前仍門診中。
 3、系爭保溫桶為上訴人蔡忠明製作，該產品之外觀未有任何使
    用方法及危險警告標示。
 4、被上訴人因本次傷害無法工作的日數為173 日，被上訴人之
    前有工作，每月薪資以最低工資15840 元計算。
 5、被上訴人支出醫藥費用共178563元（如原審卷二第110 頁，
　　92年4 月3 日附表1 至10） 。
 6、系爭保溫桶的桶蓋溝槽是1圈半到2圈。
 7、被上訴人是將系爭保溫桶提至原審88年2 月3 日言詞辯論筆
    錄後附第3 張照片所示之高度。
 8、被上訴人在事發當時身高168公分、體重53公斤。
八、本件爭點為：（一）系爭保溫桶設計或製造是否安全上之瑕
    疵？（二）本件事故之發生原因為何？被上訴人對於損害之
    發生是否與有過失？（三）被上訴人得請求損害賠償之範圍
    如何？
（一）、系爭保溫桶設計或製造是否安全上之瑕疵？
 1、原審將被上訴人所提供之保溫桶2 個即編號Ａ（事故發生時
    所使用之紅色系爭保溫桶）、編號Ｃ（被上訴人同時購入之
    另一只黃色保溫桶），及上訴人大樂公司提供之同型保溫桶
    1 個編號Ｂ，通達公司提供同型保溫桶3 個，編號為E1、E2
    、E3；上訴人蔡明忠提供同型保溫桶2 個，編號為D1、D2檢
    送台灣檢驗科技股份有限公司（下簡稱台灣檢驗公司）鑑定
    下列項目：(1)手把能否承受10公斤的重量？(2)該商品的外殼
    、手把及內部之材質為何？有無承受煮沸之熱水放置於桶內
    之功能？(3)內裝10公升的沸騰水，以提手把方式正常使用下
   （含前進及從高低處位置提起放下）， 手把有無張開鬆脫之
    可能？(4)桶內裝滿熱水情形下，有無可能因熱脹關係或材質
    關係或桶子本身設計上之瑕疵（例如接合密度不足），致手
    把與桶子接合處鬆脫而至一邊手把脫落？(5)若保溫桶內裝滿
    熱開水，將頂蓋栓緊，於保溫桶劇烈震動情形下（含撞擊墜
    落地面傾倒），內裝熱開水有無可能將頂蓋衝開？而台灣檢
    驗公司實驗之方法為：(1)將不繡鋼保溫桶裝入10公斤的鋼珠
    （直徑5mm）， 吊起不鏽鋼保溫桶5 分鐘以肉眼檢查把手固
    定處是否有鬆脫情形。(2)無法測試。(3)將不鏽鋼保溫桶裝滿
    10 公 升的沸騰水，旋緊蓋子，以織帶綁在把手2 側最外緣
    處，吊起不鏽鋼保溫桶，一秒內吊起高度（不鏽鋼保溫桶底
    部至地板距離）為110 公分，然後再放置於地板上。(4)將不
    鏽鋼保溫桶裝滿10公升之沸騰水，旋緊蓋子，再將把手左右
    擺放於水平位置，往復3 次。(5)將不鏽鋼保溫桶裝滿10公升
    之沸騰水，旋緊蓋子，以織帶綁在把手2 側，吊起不鏽鋼保
    溫桶，吊起高度（不鏽鋼保溫桶底部至地板距離）為110 公
    分，然後讓不鏽鋼保溫桶自由落至水泥地板上。其實驗結果
    為：
    (1)編號A 、B 、C 、D1、D2、E1、E2、E3之把手固定處無鬆
    脫情形發生。(2)無法測試。(3)編號A 、B 、C 、D1、D2、E1
    、E2、E3之把手固定處無鬆脫情形發生。(4)編號A 、C 把手
    塞頭有彈出之現象發生，而編號B 、D1、D2、E1、E2、E3
    把手塞頭固定處均無鬆脫情形發生。(5)編號A 、D1保溫瓶蓋
    子脫落，熱水溢出，而編號B 、C 、D2、E1、E2、E3保溫瓶
    蓋子脫落，底部接縫處裂開，熱水溢出。此有台灣檢驗公司
    90年11月2 日台檢字第901102號函附測試報告一份可稽（原
    審證物卷內）。
 2、原審向台灣檢驗公司函詢：台灣檢驗公司依據委託檢驗項目
    第(3)項即內裝10公升之沸騰水，以提手把方式正常使用之下
    ，手把有無張開鬆脫可能？經測驗結果把手固定無鬆脫現象
    ，惟就第(4)項測試即桶內裝滿熱水，有無可能因熱脹關係或
    設計之瑕疵，致手把與桶子接合處鬆脫？經測試結果，編號
    A 、C 兩個保溫桶塞頭有彈出現象，究竟此塞頭之彈出，有
    無影響使用之安全性？該塞頭之彈出，係何原因造成？經台
    灣檢驗公司以91年10月31日台檢字第911031號函覆原審：第
    (3)項試驗方法與第(4)項試驗方法係共同為第(3)項試驗要求及
    第(4)項試驗要求而設計，無法分離，亦即第(3)項試驗方法及
    第(4)項試驗方法係為了共同驗證『桶內裝滿沸水，在正常使
    用況下，有無可能因熱脹關係或其他瑕疵，導致把手鬆脫？
    』，兩項試驗係屬不同使用動作之驗證，可能有不同試驗結
    果。編號A 、C 2 個樣品於第(4)項試驗方法試驗時，有塞頭
    彈出現象，依本公司之意見，稍一施力將使把手鬆脫，會影
    響使用之安全，其造成之原因，依本公司之意見，可能肇因
    於把手、塞頭接合不良，致把手往復旋轉後塞頭彈出等語（
    原審卷（一）第362 頁）。綜上檢驗報告及函文所示，經過
    試驗結果，編號A 之系爭保溫桶之把手及塞頭接合不良，致
    把手往復旋轉後塞頭彈出。
 3、上訴人大樂公司抗辯：檢驗結果，僅有編號A 、C 保溫桶之
    塞頭有彈出之現象, 而編號A 、C 保溫桶均為被上訴人提供
    ，上訴人所提供之保溫桶塞頭均未彈出，且依台灣檢驗公司
    函覆原審之函文所載：於把手、塞頭接合不良，致把手往復
    旋轉後塞頭彈出..... 稍一施力將使把手鬆脫等語，則編號
    A 、C 保溫桶把手塞頭接合不良，係被上訴人弄鬆所致云云
    。
    經查，依台灣檢驗公司之上述檢驗報告，並於系爭保溫桶於
    送驗前遭人故意破壞的記載（原審證物卷），且依台灣檢驗
    公司答覆原審之函文（原審（一）卷第362 頁）所示，於編
    號A 、C 保溫桶經第(4)項試驗方法後有塞頭彈出現象，於此
    情形下，稍一施力將使把手鬆脫，而造成塞頭彈出之原因為
    塞頭、把手接合不良所致等語，亦即稍一施力系爭保溫桶之
    把手鬆脫，係因做上述試驗後產生之結果，並非系爭保溫桶
    稍一施力把手即鬆脫，則依該檢驗內容，無法證明被上訴人
    於檢驗前， 故意將編號A 、C 之保溫桶把手弄鬆。又編號B
    、D1 、D2 、E1、E2、E3之保溫桶作相同樣之測試，均無把
    手塞頭鬆脫現象，已如前述，而編號A 、C 之保溫桶係被上
    訴人提出，其中編號A 保溫桶係被上訴人使用過，而編號C
    之保溫桶則未曾使用過，業據證人即被上訴人之母王秀琴於
    本院證述明確（本院卷第88頁），然編號A 、C 保溫桶於經
    第(4)項試驗方法後均有塞頭彈出現象，足見保溫桶塞頭彈出
    ，係把手接合不良所致，與新舊品及使用多次無關，應係保
    溫桶本身製造之瑕疵，上訴人大樂公司未提出事證證明被上
    訴人故意將編號A 、C 保溫桶把手弄鬆，上訴人大樂公司之
    抗辯，無法採信。
 4、又依系爭保溫桶之說明書記載：特點為保冷、保熱兩相宜，
    茶桶，冰桶兩相宜等語，有該說明書在卷可稽（原審卷第13
    頁），系爭保溫桶之用途既為裝茶水之用，且保溫、保冷均
    適用，又保溫桶既可多次使用，且每次使用時，均會往復旋
    轉把手，故在設計及製造上，應達到在合理使用期限內，該
    保溫桶之把手經往復旋轉，不會輕易脫落之要求，則系爭保
    溫桶之製造者，應確保其提供之商品於裝滿熱水使用時，使
    用者將手提把手往復旋轉時無安全或衛生上之危險。然系爭
    保溫桶之把手與塞頭有上述接合不牢固，以致把使往復旋轉
    後塞頭會彈出之瑕疵。則上訴人蔡忠明製造系爭保溫桶確有
    安全上瑕疵。
（二）本件事故之發生原因為何？被上訴人對於損害之發生或擴
      大是否與有過失？
 1、上訴人抗辯：縱把手脫落，但被上訴人使用系爭保溫桶不當
    ，未旋緊保溫桶上蓋，所以熱水溢出，且被上訴人為身高
    168公分，體重53公斤之女子，其欲提起容量10公升重之保
    溫桶，並置於胸部高度以上之架子，使力不均，於桶蓋未鎖
    緊之情形下，熱水傾倒而燙傷被上訴人等語，被上訴人抗辯
    ：被上訴人有鎖緊保溫桶上蓋，並將之提起置於原審卷（一
    ）第68頁）所附第3 張照片所示之高度，並無使用不當或使
    力不均之情形云云。
 2、經查，被上訴人於上述時地，將浸泡紅茶之熱水倒入該系爭
    保溫桶中（編號Ａ），再將保溫桶上提至其胸部高度的櫃檯
    上時，保溫桶因其中一邊之把手竟脫落，致未栓緊上蓋之系
    爭保溫桶傾斜，桶內熱茶溢出，從被上訴人之胸部淋至下肢
    ，被上訴人因而受有軀幹、左上肢、雙下肢等處2 至3 度燙
    傷，有照片2 紙及診斷證明書2 紙可證（原審卷第16至19頁
    ），縱系爭保溫桶上蓋未栓緊（如下述第3 點），若把手不
    脫落，系爭保溫桶不會發生傾斜，則桶內紅茶不會溢出，足
    見系爭保溫桶之瑕疵，與被上訴人所受之傷害間確有因果關
    係，本件事故之發生，係因系爭保溫桶設計或製造有安全上
    之瑕疵所致，自堪認定。系爭保溫桶係上訴人蔡忠明製造，
    上訴人通達公司向上訴人蔡忠明進貨後，再賣予上訴人大樂
    公司，而由上訴人大樂公司賣予被上訴人，上訴人蔡忠明係
    從事製造商品之企業經營者，上訴人通達公司、大樂公司為
    從事經銷之企業經營者，上訴人蔡忠明製造之系爭保溫桶有
    把手及塞頭接合不良之安全上瑕疵，違反消費者保護法第7
    條第1項之規定，致被上訴人受有上揭損害，而上訴人通達
    公司及大樂公司為從事經銷之企業經營者，就系爭保溫桶所
    生之損害，與上訴人蔡忠明製造商，應連帶負賠償責任。
 3、又查，證人即被上訴人之母王秀琴於原審證述：「上午9 時
    10分，我叫她（被上訴人）趕快紅茶煮一煮，她（被上訴人
    ）煮了泡了4 分鍾，我把紅茶倒入桶內，蓋子蓋上並未鎖緊
    ，我端米粉羹給陳曼玲，甲○○（被上訴人）要把紅茶桶提
    起放在攤子上的檯上，把手脫落」等語（原審卷（一）第66
    至67頁），證人王秀琴並於本院證述：「我叫被上訴人去煮
    （紅茶）的，煮完之後，是我將紅茶倒入桶內，倒入桶內之
    後，蓋子沒有鎖緊，留一個小洞散熱，當天已經九點了，有
    客人進來，我就去招呼客人，我就叫我女兒（被上訴人）趕
    快將紅茶提到攤子上的檯上。（問：水倒下來的一煞那，你
    是否有看到？）當時我背對著我女兒，聽到我女兒慘叫聲，
    轉過身來我看到我女兒直的站在踏板上面，背對著我，她臉
    轉過來說我燙到了，我就趕快幫她沖水。（問：你叫她把紅
    茶提上去時候，有沒有叫她把蓋子鎖緊？）我沒有講，但她
    應該可以看到蓋子有一個洞，知道應該要把蓋子鎖緊。（問
    ：她當時衣服被紅茶淋的情形如何？）全身都溼了，從上面
    淋下去，胸部最嚴重，手臂及大腿、腹部都被淋溼了。（問
    ：證人有否將桶子上蓋子上鎖的動作？）沒有，我只是把蓋
    子蓋在上面。」等語（本院卷第87至89頁），足見證人王秀
    琴將紅茶倒入系爭保溫桶內後，並沒有鎖緊系爭保溫桶之上
    蓋。又被上訴人於本院陳述：「（問：你母親將紅茶倒入桶
    子後，就叫你將紅茶搬到檯上？）是的，我將桶子鎖緊，將
    手把提起來，手把就脫落，紅茶整個向我淋下來。（問：蓋
    子如何鎖？）桶子的蓋子只須轉一下就鎖緊了，我母親會先
    讓它散熱，所以我在提起來時候，會將蓋子鎖上，手把脫一
    邊，蓋子被熱氣衝出去，熱紅茶就由我身上由上往下淋，我
    的胸部燙傷最嚴重，現在還有疤痕。（問：紅茶不是桶子掉
    到地下後由下往上濺？）不是，是由上往下淋。」等語（本
    院卷第90頁）證人王秀琴將紅茶倒入系爭保溫桶後，並未鎖
    緊保溫桶之上蓋，而被上訴人係將上揭保溫桶用雙手提至胸
    部高度之架上，被上訴人為一身高168 公分，體重53公斤之
    女子，其以雙手將裝滿熱水之系爭10公升保溫桶由下提至被
    上訴人之胸部高度之架上，系爭保溫桶之一邊手把脫落，發
    生傾斜，但系爭保溫桶並未落地，桶內之紅茶熱水即從被上
    訴人之胸部淋到下肢，致被上訴人軀幹、左上肢、雙下肢受
    有2 至3 度燙傷，占體表面積百分之22，並有被上訴人之驗
    傷單及受傷照片可佐（原審卷第16至19頁），由被上訴人遭
    燙傷情形觀之，熱紅茶並非少量溢出，足認被上訴人未將系
    爭保溫桶上蓋鎖緊，而於系爭保溫桶把手塞頭鬆脫時，熱紅
    茶始會自桶內溢出，由上而下淋傷被上訴人之胸部、軀幹、
    左上肢、雙下肢。本件事故之發生，被上訴人未鎖緊保溫桶
    上蓋，系爭保溫桶把手脫落時，熱紅茶自被上訴人之胸部淋
    至下肢，則被上訴人對於損害之發生及擴大與有過失，應堪
    認定。
 4、按損害之發生或擴大，被害人與有過失者，法院得減輕賠償
    金額或免除之，民法第217 條第1 項定有明文。本件上訴人
    蔡忠明製造商就系爭保溫桶製造上有把手及塞頭接合不良，
    致把手往復旋轉後塞頭彈出之安全上瑕疵，被上訴人於提起
    裝滿熱茶之系爭保溫桶時，未鎖緊上蓋，致熱水自上而下淋
    傷身體，而受有占體表面積百分之22之2 至3 度燙傷，就本
    件事故與有過失，本院審酌上情，認被上訴人未將系爭保溫
    桶之上蓋栓緊，致生本件損害之發生及擴大之責任，較上訴
    人蔡忠明製造系爭保溫桶把手脫落之瑕疵為重，則就本件事
    故之過失責任，上訴人蔡忠明應為10分之4 ，被上訴人為10
    分之6 。上訴人大樂公司主張被上訴人應負10分之7 之過失
    ，被上訴人主張被上訴人應負擔10分之2 之過失比例云云，
    均不足採信。
（三）被上訴人得請求損害賠償之範圍如何？
 1、醫藥費用部分：
  (1)、按保險制度旨在保護被保險人，非為減輕損害事故加害人
      之責任。保險給付請求權之發生，係以定有支付保險費之
      保險契約為基礎，與消費者保護法第7 條第3 項、第8 條
      第1 項所生之損害賠償請求權，並非出於同一原因。後者
      之損害賠償請求權，不因受領前者之保險給付而喪失，故
      全民健康保險之被保險人，非因汽車交通事故受傷害，受
      領全民健康保險提供之醫療給付，其依消費者保護法所生
      之損害賠償請求權並不因而喪失。
  (2)、被上訴人主張因本件事故受傷共支出醫藥費用178563元，
      其中、國軍左營醫院：132967元（不含證書費。且87年
      7 月23日到8 月20日，被上訴人住兩人房，而兩人房與一
      般病房之差額為每日900 元，故本次所請求之病房費，已
      扣除此段期間之差額共26100 元）。、高雄榮民總醫院
      ：14079 元（不含證書費）。、高雄市立小港醫院：
      237 元。、長庚紀念醫院高雄分院：30830 元。、彭
      賢禮皮膚科診所：450 元，有醫院收據29紙可佐（原審卷
      （一）第25至34頁，第171 頁至179 頁），並為上訴人大
      樂公司所不爭執，本院認均屬必要，被上訴人請求醫藥費
      用共178563元，為有理由。
 2、不能工作之損失部分：
    被上訴人主張：被上訴人原有工作，因自87年7 月20日至同
    年12月31入止因住院或身體燙傷奇癢難忍，計165 日不能工
    作，且被上訴人出院後，陸續於88年3 月16日、同年4 月13
    日到4 月22日、4 月25日、4 月27日、5 月2 日、5 月18日
    、5 月25日前往高雄長庚醫院及高雄榮民總醫院治療，每次
    門診以半日計共有8 日，共計被上訴人有173 天無法工作，
    而依86 年之基本工資為每月15840 元，被上訴人請求因傷
    無法工作所受損為91344 元（計算方式為15840x173/30=913
    44）等語，上訴人大樂公司對此並不爭執，並有被上訴人診
    斷證明書2 紙及醫院醫療費用收據9 紙可稽（原審卷（一）
    第18、19頁、第171 至179 頁），為有理由。
 3、精神上損害賠償：
    按民法第195 條規定，不法侵害他人之身體、健康，被害人
    雖非財產上之損害，亦得請求賠償相當之金額。經查，上訴
    人所製造經銷之系爭保溫桶，有把手及塞頭接合不良，致把
    手往復旋轉後塞頭彈出之安全上瑕疵，被上訴人於提起裝滿
    熱茶之系爭保溫桶時，未鎖緊上蓋，致熱水自上而下淋傷身
    體，其胸部、腹部、四肢有嚴重、大面積且明顯的燙傷疤痕
    ，受傷部分占身體表面積百分之22，且證人吳信福醫師於原
    審證述：被上訴人自87年7 月20日起至同年12月底止，長達
    半年的時間須忍受奇癢，且這一輩子還可能會癢，不可能不
    癢，而目前這種情形，縱使給藥也只是暫時性，不能根治，
    又被上訴人身上之疤痕迄今不可能消減，被上訴人身上之疤
    痕目前穩定情形已達百分之95，事後再改善的空間有限，被
    上訴人胸部及腹部可以修疤，修疤後可以減低8 成，但大腿
    部分則無法再減少等語（原審卷（二）第73、74、75頁），
    堪認日後被上訴人所受之疤痕外觀難以痊癒。審酌被上訴人
    係63年次之女子，此傷疤對其影響甚大，日後被上訴人仍須
    長期忍受傷疤及癢所帶來之不便，又被上訴人之學歷為高職
    畢業及上訴人大樂公司有多筆土地及房屋，上訴人通達公司
    有房屋及土地各1 筆，上訴人蔡忠明有房屋1 棟，土地4 筆
    等情，認被上訴人得請求之慰撫金以150 萬元為有理由。
九、綜上所述，本件上訴人蔡忠明製造有安全上危險之保溫桶，
    致生損害於消費者之被上訴人，而上訴人通達公司及大樂公
    司為經銷商，依消費者保護法第7 條第1 項、第3 項及第8
    條之規定，自應對商品所造成被上訴人之損害，負連帶賠償
    責任。而被上訴人依民法第193 條、第195 條請求上訴人賠
    償其醫藥廢用178563元及工作上之損失91344 元及慰撫金00
    00000 元，共0000000 元，再依被上訴人應負10分之6 之過
    失減輕上訴人之賠償金額，上訴人應連帶賠償之金額為7079
    63元，及其中60萬元之慰撫金部分，被上訴人請求自起訴狀
    繕本送達之翌日起即88年1 月21日起至清償日止，按年息百
    分之5 計算之利息，其餘之107963元部分，請求自92 年5月
    2 日起至清償日止，按年息百分之5 計算之利息，為有理由
    ，原判決命上訴人連帶給付被上訴人上開應准許部分，並為
    假執行及免為假執行之宣告，並無違誤，上訴意旨指摘原判
    決此部分不當，求予廢棄改判，為無理由，應駁回此部分之
    上訴。至原判決命上訴人連帶給付被上訴人超過上開應准許
    部分及為假執行之宣告，尚有違誤，上訴意旨指摘原判決此
    部分不當，求予廢棄改判，為有理由，應由本院予以廢棄，
    改判如主文第二項所示。
十、據上論結，本件上訴為一部有理由，一部無理由，依民事訴
    訟法第463 條、第385 條第1 項前段、第450 條、第449 條
    第1 項、第79條，第85條第2 項，判決如主文。
中　　華　　民　　國　　94　　年　　7　　月　　21　　日
                        民事第二庭
                            審判長法官  簡色嬌
                            法      官  周慶光
                            法      官  朱玲瑤
以上正本證明與原本無異。
不得上訴。
中　　華　　民　　國　　94　　年　　7　　月　　21　　日
                            書  記  官  黃英彥
